【裁判字號】    98,抗,602
【裁判日期】    980427
【裁判案由】    假扣押
【裁判全文】
臺灣高等法院民事裁定                   98年度抗字第602號
抗  告  人  合作金庫商業銀行股份有限公司
法定代理人  丙○○
代  理  人  乙○○
上列抗告人因與相對人甲○○○○○○間假扣押事件，對於中華
民國98年3 月20日臺灣桃園地方法院98年度裁全字第1077號裁定
，提起抗告，本院裁定如下：
    主      文
抗告駁回。
抗告訴訟費用由抗告人負擔。
    理      由
一、聲請及抗告意旨略以：相對人積欠借貸款本金新台幣3,753,
    779 元、利息及違約金等未償，屢經催討，置之不理；其所
    提供之擔保品又已不足以清償本件債務，為免本件債權日後
    有不能強制執行或甚難執行之虞，爰提出借據、催告函暨收
    件回執及法院拍賣公告等影本以為釋明，並陳明願供擔保，
    請求准予假扣押。原法院竟誤認假扣押之「釋明」為「證明
    」，裁定駁回本件聲請，顯有違誤，應予廢棄改判等語。
二、按債權人就金錢請求或得易為金錢請求之請求，欲保全強制
    執行者，得聲請假扣押。假扣押非有日後不能強制執行或甚
    難執行之虞者，不得為之。請求及假扣押之原因應釋明之。
    前項釋明如有不足，而債權人陳明願供擔保或法院認為適當
    者，法院得定相當之擔保，命供擔保後為假扣押，為92年 2
    月7 日總統令修正公布之民事訴訟法第522 條第1 項、第52
    3 條第1 項及第526 條第1 項、第2 項所明定。依上開規定
    可知，債權人聲請假扣押，應就其「請求」及「假扣押之原
    因」加以釋明。該項釋明如有不足，而債權人陳明願供擔保
    或法院認為適當者，法院得定相當之擔保，命供擔保後為假
    扣押。若債權人就其請求及假扣押之原因絲毫未予釋明，法
    院尚且不得命供擔保後為假扣押，遑論為准免供擔保之假扣
    押裁定（最高法院94年度台抗字第665 號裁定參照）。又同
    法第523 條所稱之「日後甚難執行之虞」，除指債務人將移
    住遠方、逃匿或隱匿財產外，尚應包括債務人增加負擔或就
    財產為不利益之處分將達於無資力之狀態（最高法院97年度
    台抗字第657 號裁定參照）。
三、查，抗告人提出借據、催告函暨郵件回執等影本，固足以釋
    明本件假扣押之「請求」；惟其提出原法院之拍賣公告，除
    能證明相對人供擔保之不動產已不足以清償本件借貸款外，
    相對人有何將移住遠方、逃匿或隱匿財產、增加負擔或就財
    產為不利益之處分將達於無資力狀態，致日後有不能強制執
    行或甚難執行之虞之「假扣押原因」，則無任何可即時調查
    之證據以供釋明，依上開說明，其假扣押之聲請，不應准許
    。原法院駁回抗告人之聲請，即無不合，抗告意旨指摘原裁
    定不當，求予廢棄，並無理由，應予駁回。
四、據上論結本件抗告為無理由，爰裁定如主文。
中    華    民    國    98    年    4     月    27    日
                    民事第十五庭
                        審判長法  官  林恩山
                              法  官  郭松濤
                              法  官  陳雅玲
正本係照原本作成。
本裁定除以適用法規顯有錯誤為理由，不得再抗告。如提起再抗
告，應於收受後10日內委任律師為訴訟代理人向本院提出再抗告
狀。並繳納再抗告費新台幣１千元。
中    華    民    國    98    年    4     月    28    日
                              書記官  葉國乾


司法院資訊處製作；財團法人民間司法改革基金會備份。
